*** Desafio Prática em R ***

1) Crie duas variáveis Ana e Paulo e atribua a elas valores de suas idades, sendo respectivamente 8 e 12 anos. As variáveis devem ser do tipo inteiro. Imprimar no console "A menina é mais velha" ou "O menino é mais velho" como resultado de um teste lógico

```{r}

ana = 8
paulo = 12

if (ana > paulo){
  print('A menina é mais velha')
}else{
  print('O menino é mais velho')
}

```


2) BOD é um objeto existem no R. Verifique qual a classe deste objeto

```{r}

class(BOD)

```


3) Crie um vetor que armazene números de 1 a 10 e posteriormente imrprima os valores pares.

```{r}

vet = c(1,2,3,4,5,6,7,8,9,10)

for (i in vet) {
  if (i%%2==0){
    print(i)
  }
}

```


4) women é um dataframe existente no R. Imprima as 10 últimas linhas.

```{r}

tail(women, n=10)

```


5) Use a função plot do R para produzir um gráfico dos atributos Sepal.Width e Petal.Length do conjunto de dados Iris. O gráfico deve imprimir apenas das linhas 50 até 100.

```{r}

iris[c(1)] # exibe somente a primeira coluna (Sepal.Length)
iris[c(2,3)] # exibe as colunas 2 e 3 (Sepal.Width e Petal.Length)

novaIris = iris[50:100, c(2,3)] # exibe entre as linhas 50 e 100 as colunas 2 e 3 (Sepal.Width e Petal.Length)
novaIris

plot(novaIris) # cria o gráfico



# c em R significa um vetor, então vou passar um vetor com as posições da colunas que quero, que são as colunas de posição 2 e 3.


```


6) Crie dois vetores de tamanhos iguais, some as posições equivalentes dos vetores e imprima o resultado.

```{r}

vet1 = c(1,2,3)
vet2 = c(4,5,6)

print(vet1 + vet2)

```


7) Imprima o número de linhas, de colunas, nomes das linhas e nome das colunas do conjunto de dados CO2.

```{r}

# número de linhas e colunas
dim(CO2)

# número de linhas
dim(CO2)[1]

# numero de colunas
dim(CO2)[2]

# nome das linhas
rownames(CO2)

# nome das colunas
colnames(CO2)

```

